【裁判字號】    90,易,2863
【裁判日期】    900829
【裁判案由】    傷害等
【裁判全文】
臺灣高雄地方法院刑事判決                          九十年度易字第二八六三號
    公  訴  人  臺灣高雄地方法院檢察署檢察官
    被      告  乙○○
右列被告因傷害等案件，經檢察官提起公訴（九十年度偵字第一０七九八號），本院
判決如左：
    主  文
乙○○服用酒類，不能安全駕駛動力交通工具而駕駛，處有期徒刑貳月，如易科罰金
，以佰元折算壹日；又傷害人之身體，處有期徒刑月，如易科罰金，以佰元折
算壹日；又於公務員依法執行職務時，當場侮辱，處有期徒刑貳月，如易科罰金，以
佰元折算壹日。應執行有期徒刑伍月，如易科罰金，以佰元折算壹日。
    事  實
一、乙○○於民國九十年五月三十一日二十時許，在高雄市○○區○○路工地喝酒，
    明知其飲酒後已達不能安全駕駛動力交通工具程度，仍於翌日（六月一日）一時
    十分許，駕駛車牌號碼ＶＷ─四八九五號自用小客車，沿高雄市○○○路由西往
    東方向行駛，途經該路五０五號前，倒車撞及周易郎所有停放路邊之車牌號碼Ｐ
  三─一八二八號自用小客車。嗣經高雄市政府警察局新興分局中山路派出所員警
    丙○○、高雄市政府警察局交通大隊員警前往處理，欲對乙○○進行酒精測試，
    乙○○拒絕之，並基於妨害公務、傷害、公然侮辱之故意，對前開依法執行職務
    之三名員警實施強暴拉扯行為，而對於公務員依法執行職務時施強暴行為，及當
    場辱罵「幹你娘」（台語）等語，而對公務員依法執行職務時當場公然侮辱，再
    對接獲通知前往支援之高雄市政府警察局新興分局中山路派出所員警甲○○為相
    同之拉扯強暴、公然辱罵行為，後經前開四員警以強制力將乙○○送入警車內，
    擬帶回前開派出所處理，惟乙○○仍於警車內，接續以口咬方式，對於公務員依
    法執行職務時施強暴行為，致甲○○因此受有左胸壁咬傷三Ｘ四公分之傷害，復
    對甲○○辱罵「幹你娘」等語，對公務員依法執行職務時當場公然侮辱。殆乙○○在前開派出所接受酒精測試，經測得其呼氣酒精濃度達每公升一．一九毫克。
二、案經甲○○告訴暨高雄市政府警察局新興分局移送台灣高雄地方法院檢察署檢察
    官偵查起訴。
    理  由
一、右揭事實，業據被告乙○○一再供陳不諱，核與告訴人甲○○於九十年八月十七
    日本院審理時指述：「我當天凌晨一點半是執行路檢，接到同事丙○○請求支援
    ，我到現場七賢一路五○五號前，已有三位員警在那裡，乙○○拒絕酒測，和交
    通大隊員警拉扯，現場無法處理，所以要帶回警局。在現場乙○○對著我們罵三
    字經，用台語說『幹你娘』，後上警車，他也有罵三字經，也有咬我」等語，證
    人丙○○於同日本院審理時亦證稱：「我是中山路派出所員警，當天是第一備勤
    ，凌晨一點四、五分接到分局通報，到現場時已二個交警在處理，乙○○和交警
    在拉扯，並對著員警罵三字經，因他不配合接受酒測，而且罵我們三字經『幹你
    娘」，所以我們強制他上警車」等語相符，並有Ａ３類道路交通事故調查報告表
    、酒精濃度測定值表、交通事件違規通知單、現場相片多幀、甲○○驗傷診斷證
    明書、受傷照片在卷可憑，事證明確，被告犯行足堪認定。
二、核被告所為，係犯刑法第一百八十五條之三服用酒類不能安全駕駛動力交通工具
    而駕駛罪、第一百三十五條第一項對公務員執行職務施強暴罪、第一百四十條第
    一項對公務員執行職務當場侮辱罪、第二百七十七條第一項傷害罪、第三百零九
    條第一項公然侮辱罪（指辱罵甲○○並經提出告訴部分）。公訴人雖漏引刑法第
    三百零九條第一項，惟犯罪事實欄已載明被告有對甲○○為公然辱罵行為，並經
    甲○○提出告訴，本院自得就此併予審理。又被告所犯對公務員執行職務施強暴
    罪、傷害罪二罪間，有方法結果之牽連犯關係，應依刑法第五十五條後段規定從
    一重之傷害罪處斷，所犯對公務員執行職務當場侮辱罪、公然侮辱罪二罪間，係
    以一行為犯之，為想像競合犯，應依刑法第五十五條前段規定從一重對公務員執
    行職務當場侮辱罪處斷。公訴人認被告所犯對公務員執行職務施強暴罪、對公務
    員執行職務當場侮辱罪、傷害罪三罪間，有牽連犯之關係，尚有誤會。被告所犯
    服用酒類不能安全駕駛動力交通工具而駕駛罪、傷害罪、對公務員執行職務當場
    侮辱罪三罪間，犯意各別、行為互異、罪名亦殊，應分論併罰。爰審酌被告於飲
    酒後酒精濃度高達每公升一‧一九毫克情況下，仍貿然駕駛自用小客車，且於肇
    事後，經員警到場處理，復對員警為強暴、傷害、辱罵行為，犯罪情節重大，惟
    犯後坦承犯行，態度尚稱良好，且前未曾受有期徒刑以上刑之宣告，此有台灣高
    等法院被告全國前案紀錄表、台灣高雄地方法院檢察署刑案資料查註紀錄表在卷
    可按，及犯罪之手段、所生危害等一切情狀，分別量處如主文所示之刑，並諭知
    易科罰金之折算標準及定其應執行之刑，以資懲儆。
據上論斷，應依刑事訴訟法第二百九十九條第一項前段，刑法第一百八十五條之三、
第二百七十七條第一項、第一百四十條第一項、第一百三十五條第一項、第三百零九
條第一項、第四十一條第一項、第五十一條第五款，罰金罰鍰提高標準條例第一條前
段、第二條，判決如主文。
中      華      民      國    九十      年      八      月    二十九    日
                              臺灣高雄地方法院刑事第一庭
                                  法  官  曾  逸  誠
右正本證明與原本無異。
如不服本判決，應於判決送達後十日內，向本院提出上訴狀。
                                 書記官    許玉城
中    華    民    國      九十      年      八      月      三十      日
附錄本判決之論罪法條：
刑法第一百八十五條之三：
服用毒品，麻醉藥品、酒類或其他相類之物，不能安全駕駛動力交通工具而駕駛者，
處一年以下有期徒刑、拘役或三萬元以下罰金。
刑法第一百三十五條第一項
對於公務員依法執行職務時，施強暴脅迫者，處三年以下有期徒刑、拘役或三百元以
下罰金。
刑法第一百四十條第一項
於公務員依法執行職務時當場侮辱或對於其依法執行之職務公然侮辱者，處六月以下
有期徒刑、拘役或一百元以下罰金。
刑法第二百七十七條第一項：
傷害人之身體或健康者，處三年以下有期徒刑，拘役或一千元以下罰金。
刑法第三百零九條第一項：
公然侮辱人者，處拘役或三百元以下罰金。


司法院資訊處製作；財團法人民間司法改革基金會備份。
